臺灣基隆地方法院基隆簡易庭小額民事判決
111年度基保險小字第8號
原      告  富邦產物保險股份有限公司

法定代理人  賴榮崇  
訴訟代理人  朱純伶  

被      告  王盈之（原名王麗玲）


上列當事人間請求侵權行為損害賠償事件，本院於民國111年9月
15日言詞辯論終結，判決如下：
    主  文
被告應給付原告新臺幣貳萬零肆佰貳拾貳元，及自民國一百一十
一年八月二十四日起至清償日止，按年息百分之五計算之利息。
訴訟費用新臺幣壹仟元由被告負擔。
本件得假執行。但被告如以新臺幣貳萬零肆佰貳拾貳元為原告預
供擔保，得免為假執行。
    事實及理由
一、被告經合法通知，未於言詞辯論期日到場，核無民事訴訟法
    第386條所列各款情形，爰依同法第436條之23、第436條第2
    項、第385條第1項前段規定，准原告之聲請，由其一造辯論
    而為判決。
二、原告主張：被告於民國109年7月27日14時15分許，無照且酒
    醉騎乘騎原告所承保之MCQ-9680號機車（下稱系爭機車），
    行經基隆市○○區○○路000號前，因疏未注意即跨越分向限制
    線，使入來車車道，適有騎乘機車之訴外人林玉琴見狀閃煞
    不及，兩車發生碰撞（下稱系爭事故），致林玉琴受有右側
    橈骨遠端閉鎖性骨折、右腕遠端橈尺骨關節脫位、左側腕部
    舟狀骨閉鎖性骨折、左側第七、八、九肋骨骨折等傷害。系
    爭事故發生後，原告及訴外人明台產物保險股份有限公司已
    依強制汽車責任保險法之規定，理賠訴外人林玉琴醫療費用
    新台幣（下同）33,664元、看護費用7,200元，合計40,844
    元（原告及明台產物保險股份有限公司各負擔其中之二分之
    一）。系爭事故係因被告酒後駕車所致，且被告當時並未領
    有駕駛執照，依強制汽車責任保險法第29條第1項第1款、第
    5款規定，原告得在給付金額範圍內（即20,422元）代位行
    使請求權人對被告之請求權，爰依前揭強制汽車責任保險法
    規定，請求被告給付20,422元及自起訴狀繕本送達翌日起至
    清償日止，按年息百分之5計算之利息。
三、被告經合法通知，無正當理由未於言詞辯論期日到場，亦未
    提出書狀作何聲明或陳述。　　
四、本院得心證之理由：
　㈠本件原告主張被告於民國109年7月27日14時15分許，無照且
    酒醉騎乘騎原告所承保之系爭機車，行經基隆市○○區○○路00
    0號前，因疏未注意即跨越分向限制線，使入來車車道，適
    有騎乘機車之訴外人林玉琴見狀閃煞不及，兩車發生碰撞，
    致林玉琴受有右側橈骨遠端閉鎖性骨折、右腕遠端橈尺骨關
    節脫位、左側腕部舟狀骨閉鎖性骨折、左側第七、八、九肋
    骨骨折等傷害。系爭事故發生後，原告及訴外人明台產物保
    險股份有限公司已依強制汽車責任保險法之規定，理賠訴外
    人林玉琴醫療費用33,664元、看護費用7,200元，合計40,84
    4元（原告及明台產物保險股份有限公司各負擔其中之二分
    之一）等事實，業據其提出基隆市警察局道路交通事故當事
    人登記聯單、基隆市警察局道路交通事故初步分析研判表、
    強制汽車責任保險理賠申請書、診斷證明書、強制險醫療給
    付費用表、費用收據、看護費用證明、強制險受款人電匯同
    意書等件影本為證，並有基隆市警察局以111年7月6日基警
    交字第1110043213號函附之系爭事故處理資料在卷可稽，而
    被告經合法通知，無正當理由，未於言詞辯論期日到庭，復
    未提出書狀作何聲明或陳述以供審酌，本院審酌前揭證據，
    認原告之主張堪信為真實。
五、按汽車在未劃設慢車道之雙向二車道行駛時，應依下列規定
    ：二、在劃有分向限制線之路段，不得駛入來車之車道內。
    道路交通安全規則第97條第1項第2款定有明文。次按因故意
    或過失，不法侵害他人之權利者，負損害賠償責任；汽車、
    機車或其他非依軌道行駛之動力車輛，在使用中加損害於他
    人者，駕駛人應賠償因此所生之損害，但於防止損害之發生
    ，已盡相當之注意者，不在此限。民法第184條第1項前段、
    第191條之2亦均有規定。查被告於上揭時、地騎乘系爭機車
    ，本應注意上開規定，且亦無不能注意情事，竟疏未注意，
    於跨越分向限制線駛入來車車道，致與林玉琴所騎乘之機車
    發生碰撞，致林玉琴受有前揭傷害，堪認被告對系爭事故之
    發生自有過失，且其過失侵權行為與林玉琴所受上開損害間
    ，有相當因果關係，自應就系爭事故之發生負侵權行為損害
    賠償責任。
六、次按被保險人飲用酒類或其他類似物後駕駛汽車，其吐氣或
    血液中所含酒精濃度超過道路交通管理法規規定之標準，或
    違反道路交通管理處罰條例第21條之規定，未領有駕駛執照
    駕駛小型車或機車，致被保險汽車發生汽車交通事故者，保
    險人仍應依本法規定負保險給付之責。但得在給付金額範圍
    內，代位行使請求權人對被保險人之請求權，強制汽車責任
    保險法第29條第1項第1款、第5款、道路交通管理罰條例第2
    1條第1項第1款分別定有明文。又保險人依上開法律規定之
    請求權既係代位權性質，應認保險人依同法第29條第1項規
    定給付後，請求權人於給付金額範圍內，對於被保險人之損
    害賠償請求權，當然移轉於保險人。經查，被告於騎乘系爭
    機車時並未領有駕駛執照，且其吐氣所含酒精濃度達每公升
    1.00毫克，已超過道路交通安全規則第114條第2款所定吐氣
    所含酒精濃度每公升0.15毫克等事實，有前揭系爭事故資料
    附卷足憑，被告仍騎乘原告所承保系爭機車致訴外人林玉琴
    受傷，而原告及訴外人明台產物保險股份有限公司已依強制
    汽車責任保險法之規定，理賠訴外人林玉琴醫療費用33,664
    元、看護費用7,200元，合計40,844元等情，既如前述，原
    告自得代位行使林玉琴對被告之損害賠償請求權。
七、從而，原告依侵權行為及保險代位之法律關係，請求被告給
    付20,422元，及自起訴狀繕本送達翌日即111年8月24日起至
    清償日止，按年息百分之5計算之利息，為有理由，應予准
    許。
八、本判決原告勝訴部分，係適用小額訴訟程序所為被告敗訴之
    判決，爰依民事訴訟法第436條之20之規定，職權宣告假執
    行，併依同法第436條之23準用同法第436條第2 項，再準用
    同法第392條第2項規定，酌情宣告被告預供相當之擔保金額
    後得免為假執行。
九、本件第一審裁判費為1,000元，此外別無其他費用支出，訴
    訟費用，由敗訴之被告負擔。 
十、據上論結，本件原告之訴為有理由，依民事訴訟法第436條
    之19第1項、第436條之20、第436條之23、第436條第2項、
    第385條第1項前段、第87條第1項、第78條、第392條第2項
    ，判決如主文。　
中　　華　　民　　國　　111 　年　　9 　　月　　29　　日
                  基隆簡易庭法  官  周裕暐
以上正本係照原本作成。
對於本件判決如有不服，應於收受送達後20日內向本院提出上訴
書狀，上訴於本院合議庭，並按他造當事人之人數附具繕本。
當事人之上訴，非以判決違背法令為理由不得為之，上訴狀應記
載上訴理由，表明下列各款事項：
㈠原判決所違背之法令及其具體內容。
㈡依訴訟資料可認為原判決有違背法令之具體事實。
如委任律師提起上訴者，應一併繳納上訴審裁判費。
中　　華　　民　　國　　111 　年　　9 　　月　　29　　日
                             書記官  謝佩芸